André Cunha Antero de Carvalho

Contato

- Data de Nascimento 22/08/1987
- Telefone +55 (44) 99721 6959
- Endereço Maringá/PR Brasil
- Email and2carvalho@gmail.com
- Github github.com/and2carvalho
- LinkedIn <u>linkedin.com/in/andré-carvalho-465ab664/</u>
- Webpage and2carvalho.github.io

Apresentação

Formado em Administração de Empresas, começei minha carreira atuando na área comercial de uma instituição financeira e em seguida tive a oportunidade de atuar como analista financeiro em uma empresa de eventos, onde me envolvi com projetos na área de análise de dados e machine learning. Essa experiência me fez ter contato com a linguagem Python, o que me levou a rever minha área de atuação profissional. Desde então venho adquirindo conhecimento de lógica de programção e programação orientada a objetos. Em meados de 2016 tive a oportunidade de iniciar um empreendimento próprio e fui responsável por implementar um ERP utilizando Python e Javascript (OpenERP-Odoo).

Afim de adquirir mais experiência na área de TI, em 2018 assumi um trabalho formal como analista de help desk em uma software house e passei a desenvolver trabalhos como freelancer (desenvolvimento de aplicações gui e web). Atualmente trabalho como tutor de ensino em uma faculdade, na área de TI, e sigo trabalhando como desenvolvedor full-stack independente.

Skills de Programação

Python	Javascript
Web	VueJs Jquery Axios
Django DRF (rest-framework) Flask	
GUI	Dev-Ops
Tkinter wxPython	Git Docker & Docker-Compose GCP (Google Cloud)
Data Science	Cit Booker & Booker-Compose Cor (Coogle Cloud)
Jupyter Notebook Scikit-learn Pandas NumPy Plotly Matplotlib	
Database	Plus +
SQL	HTML 5 CSS Bootstrap 4 Unix/Linux RESTful API Java
Postgres MySQL SQLite Oracle	
NoSQL	Boost
MongoDB	Microsoft PowerBi OpenERP (Odoo)

Experiência Profissional

Faculdade Unicesumar

Tutor de Ensino (TI e Desenvolvimento de Sistemas)

Orientar os alunos por meio eletrônico nas atividades realizadas, prestando esclarecimentos de atividades e provas, para alunos de todo o Brasil. Avaliar atividades e provas de alunos de EAD. Realizar encontros presenciais com a mediação dos cursos quando necessário, de acordo com o cronograma das disciplinas.

Outubro 2019 ~ Atualmente

ID Brasil Sistemas

Analista de Suporte

Responsável pelo suporte técnico do software para clientes internos e externos, responder a questões técnicas e regra de negócios do sistema, suporte aos clientes com manutenção remota de software, responsável pelo gerenciamento e segurança dos dados dos clientes internos e externo (agendamento e configuração de backup). Participar na análise, estudo, seleção, planejamento, instalação e manutenção de software básico e de apoio como sistemas operacionais, banco de dados. Modelagem e criação/manutenção de processos de extração, transformação e carregamento de dados. Automatização dos modelos de dados com integração a banco de dados SQL. Criação de Query para captação de dados e desenvolvimento de dashboard em Python.

Novembro 2018 ~ Dezembro 2019

Bussola Eventos

Analista Financeiro

Organizar a documentação de contas a pagar por data de vencimento. Solicitar aprovação dos pagamentos programados. Enviar os recibos de pagamento para o departamento operacional. Organizar a movimentação de pagamentos efetuados por banco e data. Enviar para a contabilidade a documentação para lançamento e baixa dos pagamentos e auxiliar na preparação e controle do fluxo de caixa. Atuar com análise e controle de indicadores de custos, gastos e despesas. Pagamentos a fornecedores. Coleta de dados de faturamento.

Fevereiro 2015 ~ Julho 2016

Promo 7 (Representante Santander)

Supervisor Comercial

Responsável por planejamento de vendas, atender clientes, coletar indicadores do mercado consumidor, observar, analisar e orientar negociações e vendas. Manter diálogo com os profissionais responsáveis pelo processo de vendas. Realizar contratação, treinamento, acompanhamento e mensuração da performance dos vendedores. Acompanhamento dos colaboradores em campo. Fazer planejamento de escala da equipe (folga, férias, atestados) para não comprometer os indicadores. Reporte de indicadores (diário, semanal e mensal) para a diretoria.

Fevereiro 2012 ~ Setembro 2013

Formação Acadêmica

- Pós Graduação em Business Intelligence Unicesumar, câmpus Maringá/PR 03/2017 ~ 08/2018 (não concluído)
- Bacharelado em Administração de Empresas Uiversidade Metropolitana de Maringá 01/2014 ~ 12/2016